【裁判字號】    99,台抗,393
【裁判日期】    990506
【裁判案由】    強盜延長羈押
【裁判全文】
最高法院刑事裁定              九十九年度台抗字第三九三號
抗  告  人  黃裕
上列抗告人因強盜案件，不服台灣高等法院台南分院中華民國九
十九年四月八日延長羈押之裁定（九十九年度上訴字第七八號）
，提起抗告，本院裁定如下：
    主  文
抗告駁回。
    理  由
本件原裁定以：抗告人黃裕因強盜案件，經原審訊問後，認為
犯罪嫌疑重大，有刑事訴訟法第一百零一條第一項第一款、第三
款之情事，非予羈押，顯難進行審判或執行，有羈押之必要，於
民國九十九年一月十五日執行羈押。按刑事案件之被告經執行羈
押後，有無繼續羈押之必要，仍許法院斟酌訴訟進行程度及其他
一切情事而為認定。抗告人因犯加重強盜未遂罪，經第一審判處
有期徒刑三年六月在案，現仍在審理中。經綜合卷內客觀具體事
證資料，並兼顧實體真實之發現等因素，認其羈押之原因尚未消
滅，非予羈押顯難進行審判或執行，且無違反平等或比例原則之
情形，仍有繼續羈押之必要。抗告人另以被害人無財物損失，未
要求賠償，及須扶養子女、處理家務為由，聲請具保停止羈押，
為無理由，不予准許等情。因而裁定自九十九年四月十五日起，
延長羈押二月，核無不合。抗告意旨略以：本件已於九十九年四
月八日宣判，原裁定認本件仍在審理中，與卷證資料不符；又抗
告人有固定居所，無逃亡或有事實認定有逃亡之虞之羈押理由；
另本件並無事證顯示抗告人有逃亡或滅證之行為，且案件已經終
結，依據司法院釋字第六六五號解釋，實不能以抗告人所犯為重
罪作為羈押理由等語。惟查羈押之目的，在於確保訴訟程序之進
行、確保證據之存在及真實、並確保刑罰之執行，以確保國家刑
罰權之實現。而羈押中之被告，其原先羈押原因存在與否、及有
無繼續羈押之必要，為事實審法院所得審認裁量之職權行使，而
事實審法院此項職權之行使，就個案在目的及手段間之衡量，如
無明顯違反比例原則情事，即不容任意指為違法或不當。原審經
調查結果，認抗告人有刑事訴訟法第一百零一條第一項第一款、
第三款之情形，有羈押之必要，且其羈押原因仍未消滅，因而裁
定延長羈押，並非以抗告人涉犯同法第一百零一條第一項第三款
之重罪，為唯一之羈押事由，自與司法院釋字第六六五號解釋意
旨無違。又原審雖於九十九年四月八日宣判，惟全案仍未確定，
原審認為順利進行審判或保全將來執行，仍有繼續羈押抗告人之
必要，要無違法可言。綜上，本件抗告為無理由，應予駁回。
據上論結，應依刑事訴訟法第四百十二條，裁定如主文。
中    華    民    國  九十九  年    五    月    六    日
                      最高法院刑事第五庭
                          審判長法官  陳  正  庸  
                                法官  林  秀  夫  
                                法官  宋      祺  
                                法官  陳  祐  治  
                                法官  林  瑞  斌  
本件正本證明與原本無異
                                      書  記  官  
中    華    民    國  九十九  年    五    月   十一   日
                                                      K

司法院資訊處製作；財團法人民間司法改革基金會備份。
